【裁判字號】    89,上訴,201
【裁判日期】    890316
【裁判案由】    違反槍砲彈藥刀械管制條例
【裁判全文】
臺灣高等法院臺南分院刑事判決              八十九年度上訴字第二一號    Ｇ
      上  訴  人
      即  被  告  乙  ○  ○
右上訴人因槍砲彈藥刀械管制條例案件，不服臺灣台南地方法院八十八年度訴字第一
四三四號中華民國八十九年一月十日第一審判決（起訴案號：臺灣台南地方法院檢察
署八十八年度偵字第一三四四九號），提起上訴，本院判決如左：
      主      文
上訴駁回。
乙○○緩刑年。
      事      實
一、乙○○於民國八十八年十月二十五日，未經許可而無故接受綽號「阿宏」之不詳
    姓名、年籍、住所之男子寄藏，經改造具殺傷力但僅能供打小鳥使用之玩具空氣
    長槍一枝及可供上述長槍發射用之瓦斯鋼瓶一個，並置放於台南縣楠西鄉密枝村
    五七號之十二家中客廳。嗣於八十八年十月二十九日十二時五十分許，為警在上
    開住宅客廳查獲，扣得具殺傷力經改造之玩具空氣長槍一把及供上述長槍用瓦斯
    鋼瓶一個。
二、案經台南縣警察局玉井分局報請台灣台南地方法院檢察署檢察官偵查起訴。
      理      由
一、訊據上訴人即被告乙○○對於前揭寄藏長槍之事實，雖供承不諱，唯辯稱：該槍
    係放在客廳，不知有殺傷力云云。經查：扣案之玩具空氣長槍由外觀即可判斷，
    經過改造，附有瓦斯鋼瓶一個，供長槍射擊所用，可發射金屬，難認其無殺傷力
    之認知，況扣案玩具空氣長槍經送請鑑定，依內政部警政署刑事警察局八十八年
    十一月十六日刑鑑字第一一七二二一號鑑驗通知書所附卷之槍彈測試紀錄表所載
    ；單位面積動能達四十六．四九焦耳／平方公分。且二十焦耳／平方公分即足以
    穿入人體皮肉層，是上述改造玩具空氣長槍一枝，具有殺傷力已甚明瞭。綜上所
    述，足認被告所辯無非事後卸責之詞，不足採信，本件事證已甚明確，被告犯行
    足堪認定。
二、核被告乙○○所為係違反槍砲彈藥刀械管制條例第十一條第四項之寄藏槍枝罪，
三、原審適用槍砲彈藥刀械管制條例第十一條第四項，刑法第十一條前段、第四十二
    條第二項、第三十八條第一項第一款，罰金罰鍰提高標準條例第二條，審酌被告
    犯罪之動機、目的、手段、所生危害、犯罪後態度等一切情狀，量處有期徒刑壹
    年貳月，併科罰金新台幣柒萬元及諭知罰金如易服勞役，以銀元參佰元，即新台
    幣玖佰元折算壹日以資懲儆。並認扣案改造玩具空氣長槍一枝及瓦斯鋼瓶一個，
    其中瓦斯鋼瓶係供槍枝射擊使用，二者以皮管連接，屬於槍枝之一部，均屬違禁
    物，均依刑法第三十八條第一項第一款之規定宣告沒收。及敘明槍砲彈藥刀械管
    制條例第十九條第一項規定：「犯第七條、第八條、第十條、第十一條、第十二
    條第一項至第三項、第十三條第一項至第三項之罪，經判處有期徒刑者，應於刑
    之執行完畢或赦免後，令入勞動場所，強制工作，其期間為三年。」此項規定不
    問對行為人有無預防矯治其社會危險性之必要，一律宣付強制工作三年，限制其
    中不具社會危險性之受處分人之身體、自由部分，其所採措施與所欲達成預防矯
    治之目的及所需程度，不合憲法第二十三條所定之比例原則。犯上開條例第十九
    條規定之罪，不問對行為人有無預防矯治其社會危險性之必要，一律宣付強制工
    作三年之部分，與本解釋意旨不符，應自本解釋公布之日起不予適用，大法官會
    議解釋第四七一號解釋定有明文。因認為被告僅係受友人之託寄藏槍枝，既未持
    以另犯他罪，並無預防矯治其社會危險性之必要，爰不另為強制工作之宣告，認
    事用法俱無不合，量刑亦稱妥適，被告等上訴意旨猶執前詞，否認犯罪，指摘原
    判決不當，為無理由，應予駁回。又查被告前此未曾受有期徒刑以上刑之宣告，
    有臺灣臺南地方法院檢察署刑案資料查註紀錄表及本院刑案資料查註紀錄表一份
    附卷可查，而該槍被查獲時係放在客聽（無蓄意藏匿情形），且該槍只能用來打
    小鳥，每次只能擊發一粒鐵珠，比可以打山豬之獵槍殺傷力更小，被告務農，人
    很誠實，業據執行搜索之刑警甲○○於本院結證屬實。被告經此偵審教訓，應知
    警惕諒無再犯之虞，本院認所宣告之刑，以暫不執行為適當，爰併諭知緩刑三年
    ，以勵自新，並觀後效。
據上論斷，應依刑事訴訟法第三百六十八條、刑法第七十四條第一款判決如主文。
本案經檢察官劉榮堂到庭執行職務。
中    華    民    國      八十九      年      三      月      十六      日
                                  臺灣高等法院臺南分院刑事第五庭
                                      審判長法官  楊    省    三
                                            法官  林    永    茂
                                            法官  蘇    重    信
右正本證明與原本無異。
如不服本判決，應於判決送達後十日內向本院提出上訴狀，其未敘述理由者並應於提
出上訴狀後十日內向本院補提理由書（應附繕本)。
                                      法院書記官  李    珍    鳳
中    華    民    國      八十九      年      三      月      十七      日
附錄本案論罪科刑法條全文：
槍砲彈藥刀械管制條例第十一條第四項：未經許可，持有、寄藏或意圖販而陳列第一
                                    項所列槍砲者，處一年以上七年以下有期徒
                                    刑，併科新臺幣七百萬元以下罰金。


司法院資訊處製作；財團法人民間司法改革基金會備份。
